---
title: "Análisis de elecciones Presidenciales 2021 - Análisis de resultados"
author: "Andrea Ampuero - Gianluca Fiorini"
subtitle: 'Curso: POL304 - Estadística para el análisis político 2'

output: 
  flexdashboard::flex_dashboard:
    orientation: columns
    vertical_layout: fill
---

```{r}
setwd("C:/Users/ANDRE/Desktop/trabajo grupal")

```


```{r setup, include=FALSE}

library(flexdashboard)
```

```{r include=FALSE}
library(rio)
library(ggplot2)
library(DT)
library(kableExtra)
library(modelsummary)
```

```{r include=FALSE}
data = import("Basefinallimpiaoficial1.xlsx")

mapDIS=sf::read_sf("DISTRITOS_inei_geogpsperu_suyopomalia.shp") #shapefile

```


```{r}

mapDIS2=merge(mapDIS,data,by.x='UBIGEO',by.y='UBIGEO_INEI', all.x = T)

```



# Resultados electorales


## Column {data-width=550}{.tabset}


### Mapa resultados EG 2021 a nivel distrital

```{r}


mapaleyendaL= ggplot(mapDIS2)+ geom_sf() + theme_light()

mapaleyL= mapaleyendaL + geom_sf(data=mapDIS2,
              aes(fill=GANADOR ),color = "black")
      
mapa1= mapaleyL +
coord_sf() + 
scale_fill_manual(values=c("blue","brown","orange","red","yellow")) + theme_void() +
  
  
theme(axis.title = element_blank(), axis.text = element_blank(), legend.position = "bottom") + labs(fill=" ") + theme(legend.text = element_text(size = 8)) +
  
labs(title = "Victoria a nivel distrital") +
  
theme(
plot.title = element_text(color="black", size=11, face="bold"))

mapa1
```



### Intensidad del voto (Alianza para el Progreso)

```{r}
mapaleyendaL= ggplot(mapDIS2)+ geom_sf() + theme_light()

mapaleyL= mapaleyendaL + geom_sf(data=mapDIS2,
              aes(fill=`APP`),color = "#4F4F4F")
      
mapa= mapaleyL +
coord_sf() + 
scale_fill_gradient(low = "#A1C8DC",  high = "#19506F", breaks=seq(from=0, to=100, by=20)) + theme_void() + 
  
theme(axis.title = element_blank(), axis.text = element_blank(), legend.position = "left") + labs(fill=" ") + theme(legend.text = element_text(size = 10)) +
  
labs(title = "% de votos válidos por Alianza para el progreso") +
  
theme(
plot.title = element_text(color="black", size=10, face="bold"))

mapa
```


### Intensidad del voto (Fuerza Popular)





```{r}
mapaleyendaL= ggplot(mapDIS2)+ geom_sf() + theme_light()

mapaleyL= mapaleyendaL + geom_sf(data=mapDIS2,
              aes(fill=`FP`),color = "#4F4F4F")
      
mapa2= mapaleyL +
coord_sf() + 
scale_fill_gradient(low = "#FFEB97",  high = "#FD6100", breaks=seq(from=0, to=100, by=20)) + theme_void() + 

theme(axis.title = element_blank(), axis.text = element_blank(), legend.position = "bottom") + labs(fill="6") + theme(legend.text = element_text(size = 8)) +
  
labs(title = "% de votos válidos por Fuerza Popular") +
  
theme(
plot.title = element_text(color="black", size=10, face="bold"))

mapa2
```

### Intensidad del voto (Perú Libre)

```{r}
mapaleyendaL= ggplot(mapDIS2)+ geom_sf() + theme_light()

mapaleyL= mapaleyendaL + geom_sf(data=mapDIS2,
              aes(fill=`PL`),color = "#4F4F4F")
      
mapa3= mapaleyL +
coord_sf() + 
scale_fill_gradient(low = "#F7D2D6",  high = "#7C1E23", breaks=seq(from=0, to=100, by=20)) + theme_void() + 
  
theme(axis.title = element_blank(), axis.text = element_blank(), legend.position = "right") + labs(fill="100") + theme(legend.text = element_text(size = 8)) +
  
labs(title = "% de votos válidos por Perú Libre") +
  
theme(
plot.title = element_text(color="black", size=10, face="bold"))

mapa3
```

### Intensidad del voto (Restauración Nacional)

```{r}
mapaleyendaL= ggplot(mapDIS2)+ geom_sf() + theme_light()

mapaleyL= mapaleyendaL + geom_sf(data=mapDIS2,
              aes(fill=`PL`),color = "#4F4F4F")
      
mapa4= mapaleyL +
coord_sf() + 
scale_fill_gradient(low = "#F3DDB0",  high = "#D59D3B", breaks=seq(from=0, to=100, by=20)) + theme_void() + 
  
theme(axis.title = element_blank(), axis.text = element_blank(), legend.position = "right") + labs(fill="100 ") + theme(legend.text = element_text(size = 8)) +
  
labs(title = "% de votos válidos por Restauración Nacional") +
  
theme(
plot.title = element_text(color="black", size=10, face="bold"))

mapa4
```


Column {data-width=450}
-----------------------------------------------------------------------

### Tabla de resultados (votos válidos)

```{r include=FALSE}
vote = data[,c(4,6:9)]
```

```{r echo=FALSE}
datatable(vote, filter = "top")

```







### ¿Qué quiere decir esto?

[comentario interpretativo]


# Ausentismo a nivel distrital

Column {data-width=500}
-----------------------------------------------------------------------

### Tabla de resultados (votos válidos)

```{r include=FALSE}
ausen = data[,c(4:5)]
colnames(ausen)[2] = "AUSENTISMO"
```

```{r echo=FALSE}
datatable(ausen, filter = "top")
```



Column {data-width=700}
-----------------------------------------------------------------------


### Ausentismo y %pobreza extrema

```{r}
library(ggplot2)
```

```{r}
mapaleyendaL= ggplot(mapDIS2)+ geom_sf() + theme_light()

mapaleyL= mapaleyendaL + geom_sf(data=mapDIS2,
              aes(fill=`PorAusen`),color = "#8B7765")
      
mapa5= mapaleyL +
coord_sf() + 
scale_fill_gradient(low = "seashell",  high = "#CD6889", breaks=seq(from=0, to=100, by=20)) + theme_void() + theme(axis.title = element_blank(), axis.text = element_blank(), legend.position = "right") + labs(fill="0", "100") + theme(legend.text = element_text(size = 8)) +
  
labs(title = "Porcentaje de Ausentismo") +
  
theme(
plot.title = element_text(color="black", size=10, face="bold"))

mapa5
```




# Modelando el voto

```{r include=FALSE}

modelo1=formula(FP~IDH_2019+PERPOBREZAEXT+POBOCUP2017+POBTot2019+PorAusen)

modelo2=formula(APP~IDH_2019+PERPOBREZAEXT+POBOCUP2017+POBTot2019+PorAusen)

modelo3=formula(PL~IDH_2019+PERPOBREZAEXT+POBOCUP2017+POBTot2019+PorAusen)

modelo4=formula(RN~IDH_2019+PERPOBREZAEXT+POBOCUP2017+POBTot2019+PorAusen)

modelo5=formula(APP~lenguapre)
modelo6=formula(FP~lenguapre)
modelo7=formula(PL~lenguapre)
modelo8=formula(RN~lenguapre)

#####

reg1=lm(modelo1,data=data)
reg2=lm(modelo2,data=data)
reg3=lm(modelo3,data=data)
reg4=lm(modelo4,data=data)
reg5=lm(modelo5,data=data)
reg6=lm(modelo6,data=data)
reg7=lm(modelo7,data=data)
reg8=lm(modelo8,data=data)

```

Column {data-width=500}
-----------------------------------------------------------------------

### OLS numérica

```{r}
library(modelsummary)
model1=list('Fuerza Popular'=reg1,
            'Alianza para el Progreso'=reg2,
            'Perú Libre'=reg3,
            'Restauración Nacionalr'=reg4)
modelsummary(model1, title = "Índice de Desarrollo Humano",
             stars = TRUE,
             output = "kableExtra")

print(model1)
```


### OLS categórica


```{r}
model2=list('Alianza para el Progreso'=reg5,
            'Fuerza Popular'=reg6,
            'Perú Libre'=reg7,
            'Restauración Nacional'=reg8)
modelsummary(model2, title = "Influencia lengua prioritaria",
             stars = TRUE,
             output = "kableExtra")

print(model2)
```




Column {data-width=500}
-----------------------------------------------------------------------

```{r}
cor_g = data[,c("APP","FP", "PL","RN","IDH_2019","PERPOBREZAEXT", "POBOCUP2017", "PorAusen", "POBTot2019")]

cor_2=data[,c("APP","FP", "PL","RN","lenguapre", "PorAusen", "POBTot2019")]
```

```{r}
library(polycor)
corMatrix=polycor::hetcor(cor_g)$correlations
corMatrix2=polycor::hetcor(cor_2)$correlations
```

### OLS numérica

```{r}
library(ggcorrplot)
ggcorrplot(corMatrix)
```





### OLS Categórica

```{r}
ggcorrplot(corMatrix2)
```






