---
title: "Elecciones Presidenciales 2021 - Análisis de resultados"
author: "Andrea Ampuero - Gianluca Fiorini"
subtitle: 'Curso: POL304 - Estadística para el análisis político 2'
output: 
  flexdashboard::flex_dashboard:
    orientation: columns
    vertical_layout: fill
---

```{r}
setwd("C:/Users/ANDRE/Desktop/trabajo grupal")

```


```{r setup, include=FALSE}

library(flexdashboard)
```

```{r include=FALSE}
library(rio)
library(ggplot2)
library(DT)
library(kableExtra)
library(modelsummary)
```

```{r include=FALSE}
data = import("Basefinallimpiaoficial1.xlsx")

mapDIS=sf::read_sf("DISTRITOS_inei_geogpsperu_suyopomalia.shp") #shapefile

```


```{r}

mapDIS2=merge(mapDIS,data,by.x='UBIGEO',by.y='UBIGEO_INEI', all.x = T)

```




# Resultados electorales


## Column {data-width=550}{.tabset}


### Mapa resultados EG 2021 a nivel distrital

```{r}


mapaleyendaL= ggplot(mapDIS2)+ geom_sf() + theme_light()

mapaleyL= mapaleyendaL + geom_sf(data=mapDIS2,
              aes(fill=GANADOR ),color = "black")
      
mapa1= mapaleyL +
coord_sf() + 
scale_fill_manual(values=c("blue","brown","orange","red","yellow")) + theme_void() +
  
  
theme(axis.title = element_blank(), axis.text = element_blank(), legend.position = "bottom") + labs(fill=" ") + theme(legend.text = element_text(size = 8)) +
  
labs(title = "Victoria a nivel distrital") +
  
theme(
plot.title = element_text(color="black", size=11, face="bold"))

mapa1
```



### Intensidad del voto (Alianza para el Progreso)

```{r}
mapaleyendaL= ggplot(mapDIS2)+ geom_sf() + theme_light()

mapaleyL= mapaleyendaL + geom_sf(data=mapDIS2,
              aes(fill=`APP`),color = "#4F4F4F")
      
mapa= mapaleyL +
coord_sf() + 
scale_fill_gradient(low = "#A1C8DC",  high = "#19506F", breaks=seq(from=0, to=100, by=20)) + theme_void() + 
  
theme(axis.title = element_blank(), axis.text = element_blank(), legend.position = "left") + labs(fill=" ") + theme(legend.text = element_text(size = 10)) +
  
labs(title = "% de votos válidos por Alianza para el progreso") +
  
theme(
plot.title = element_text(color="black", size=10, face="bold"))

mapa
```


### Intensidad del voto (Fuerza Popular)





```{r}
mapaleyendaL= ggplot(mapDIS2)+ geom_sf() + theme_light()

mapaleyL= mapaleyendaL + geom_sf(data=mapDIS2,
              aes(fill=`FP`),color = "#4F4F4F")
      
mapa2= mapaleyL +
coord_sf() + 
scale_fill_gradient(low = "#FFEB97",  high = "#FD6100", breaks=seq(from=0, to=100, by=20)) + theme_void() + 

theme(axis.title = element_blank(), axis.text = element_blank(), legend.position = "bottom") + labs(fill="6") + theme(legend.text = element_text(size = 8)) +
  
labs(title = "% de votos válidos por Fuerza Popular") +
  
theme(
plot.title = element_text(color="black", size=10, face="bold"))

mapa2
```

### Intensidad del voto (Perú Libre)

```{r}
mapaleyendaL= ggplot(mapDIS2)+ geom_sf() + theme_light()

mapaleyL= mapaleyendaL + geom_sf(data=mapDIS2,
              aes(fill=`PL`),color = "#4F4F4F")
      
mapa3= mapaleyL +
coord_sf() + 
scale_fill_gradient(low = "#F7D2D6",  high = "#7C1E23", breaks=seq(from=0, to=100, by=20)) + theme_void() + 
  
theme(axis.title = element_blank(), axis.text = element_blank(), legend.position = "right") + labs(fill="100") + theme(legend.text = element_text(size = 8)) +
  
labs(title = "% de votos válidos por Perú Libre") +
  
theme(
plot.title = element_text(color="black", size=10, face="bold"))

mapa3
```

### Intensidad del voto (Restauración Nacional)

```{r}
mapaleyendaL= ggplot(mapDIS2)+ geom_sf() + theme_light()

mapaleyL= mapaleyendaL + geom_sf(data=mapDIS2,
              aes(fill=`PL`),color = "#4F4F4F")
      
mapa4= mapaleyL +
coord_sf() + 
scale_fill_gradient(low = "#F3DDB0",  high = "#D59D3B", breaks=seq(from=0, to=100, by=20)) + theme_void() + 
  
theme(axis.title = element_blank(), axis.text = element_blank(), legend.position = "right") + labs(fill="100 ") + theme(legend.text = element_text(size = 8)) +
  
labs(title = "% de votos válidos por Restauración Nacional") +
  
theme(
plot.title = element_text(color="black", size=10, face="bold"))

mapa4
```


Column {data-width=450}
-----------------------------------------------------------------------

### Tabla de resultados (votos válidos)

```{r include=FALSE}
vote = data[,c(4,6:9)]
```

```{r echo=FALSE}
datatable(vote, filter = "top")

```






# Ausentismo a nivel distrital

Column {data-width=600}
-----------------------------------------------------------------------


### Ausentismo

```{r}
library(ggplot2)
```

```{r}
mapaleyendaL= ggplot(mapDIS2)+ geom_sf() + theme_light()

mapaleyL= mapaleyendaL + geom_sf(data=mapDIS2,
              aes(fill=`PorAusen`),color = "#8B7765")
      
mapa5= mapaleyL +
coord_sf() + 
scale_fill_gradient(low = "seashell",  high = "#CD6889", breaks=seq(from=0, to=100, by=20)) + theme_void() + theme(axis.title = element_blank(), axis.text = element_blank(), legend.position = "right") + labs(fill="0", "100") + theme(legend.text = element_text(size = 8)) +
  
labs(title = "Porcentaje de Ausentismo") +
  
theme(
plot.title = element_text(color="black", size=10, face="bold"))

mapa5
```


Column {data-width=450}
-----------------------------------------------------------------------
### Tabla de resultados (% Ausentismo)

```{r include=FALSE}
ausen = data[,c(4:5)]
colnames(ausen)[2] = "AUSENTISMO"
```

```{r echo=FALSE}
datatable(ausen, filter = "top")
```




# Modelando el voto

```{r include=FALSE}

modelo1=formula(FP~IDH_2019+PERPOBREZAEXT+POBOCUP2017+lenguapre+POBTot2019+PorAusen)

modelo2=formula(APP~IDH_2019+PERPOBREZAEXT+POBOCUP2017+lenguapre+POBTot2019+PorAusen)

modelo3=formula(PL~IDH_2019+PERPOBREZAEXT+POBOCUP2017+lenguapre+POBTot2019+PorAusen)

modelo4=formula(RN~IDH_2019+PERPOBREZAEXT+POBOCUP2017+lenguapre+POBTot2019+PorAusen)


#####

reg1=lm(modelo1,data=data)
reg2=lm(modelo2,data=data)
reg3=lm(modelo3,data=data)
reg4=lm(modelo4,data=data)

```

Column {data-width=500}
-----------------------------------------------------------------------

### OLS 

```{r}
library(modelsummary)
model1=list('Fuerza Popular'=reg1,
            'Alianza para el Progreso'=reg2,
            'Perú Libre'=reg3,
            'Restauración Nacionalr'=reg4)
modelsummary(model1, title = "Índice de Desarrollo Humano",
             stars = TRUE,
             output = "kableExtra")

print(model1)
```



Column {data-width=500}
-----------------------------------------------------------------------

```{r}
cor_g = data[,c("APP","FP", "PL","RN","IDH_2019","PERPOBREZAEXT","lenguapre", "POBOCUP2017", "PorAusen", "POBTot2019")]

cor_2=data[,c("APP","FP", "PL","RN","lenguapre", "PorAusen", "POBTot2019")]
```




```{r}
library(polycor)
corMatrix=polycor::hetcor(cor_g)$correlations
corMatrix2=polycor::hetcor(cor_2)$correlations
```

### Gráfico de correlaciones 1

```{r}
library(ggcorrplot)
ggcorrplot(corMatrix)
```

### Gráfico de correlaciones 2

```{r}
ggcorrplot(corMatrix2)
```




# Análisis de conglomerados

## Column {data-width=500}



```{r}
dataClus=data[,c(5:9,11:13)]
row.names(dataClus)=data$UBIGEO_INEI

```

```{r}
library(cluster)
g.dist = daisy(dataClus, metric="gower")
```

```{r include=FALSE}
# Verificar valores infinitos
inf_values <- which(!sapply(dataClus, is.finite), arr.ind = TRUE)

# Imprimir posiciones de valores infinitos
print("Posiciones de valores infinitos:")
print(inf_values)


```

```{r include=FALSE}
# Eliminar filas con al menos un valor infinito
dataClus <- dataClus[complete.cases(dataClus), ]

# Imprimir base de datos limpia
print("Base de datos sin valores infinitos:")
print(dataClus)
```


```{r include=FALSE}
set.seed(123)
res.pam=pam(g.dist,2,cluster.only = F)

#nueva columna
#dataClus$pam=res.pam$cluster

# ver

head(dataClus,15)%>%kbl()%>%kable_styling()
```



```{r include=FALSE}
silPAM=data.frame(res.pam$silinfo$widths)
silPAM$UBIGEO_INEI=row.names(silPAM)
poorPAM=silPAM[silPAM$sil_width<0,'UBIGEO_INEI']%>%sort()
poorPAM
```

```{r include=FALSE}
data$pamCluspoor=data$UBIGEO_INEI%in%poorPAM

dataClus$pam=NULL
```




### Tabla con las Medias por Conglomerados


```{r include=FALSE}
library(dplyr)
tablaClus = data %>% 
  group_by(pamCluspoor) %>%
  summarize (NUMERODECLUSTERS = n(),
             PRIMERPROMEDIO = round(mean(PorAusen, na.rm = T),2),
             SEGUNDOPROMEDIO = round(mean(APP, na.rm = T),2),
             TERCERPROMEDIO = round(mean(FP, na.rm = T),2),
            CUARTOPROMEDIO = round(mean(PL, na.rm = T),2),
            QUINTOPROMEDIO = round(mean(RN, na.rm = T),2),
            SEXTOPROMEDIO = round(mean(IDH_2019, na.rm = T)*100,2),
            SEPTIMOPROMEDIO = round(mean(PERPOBREZAEXT, na.rm = T),2),
             OCTAVOOPROMEDIO = round(mean(POBOCUP2017, na.rm = T)*100,2))
tablaClus
```

```{r include=FALSE}
colnames(tablaClus) <- c("CLUSTER",
                        "NÚMERO DISTRITOS",
                        "PROMEDIO AUSENTISMOL (%)",
                        "PROMEDIO VOTO APP (%)",
                        "PROMEDIO VOTO FP (%)",
                        "PROMEDIO VOTO PL (%)",
                        "PROMEDIO VOTO RN (%)",
                        "PROMEDIO IDH (%)",
                        "PROMEDIO POBREZA EXTREMA (%)", 
                        "PROMEDIO POBLACIÓNOCUPADA (%)")
```

```{r}
tablaClus
```

```{r}
library(tidyverse)
tablaClus%>%
  kable(caption = "Tabla de Promedios por Agrupación de Conglomerado")%>%
  kableExtra::kable_styling(full_width = T)
```
